# 权益核算被投资单位时，其专项储备如何处理

提问人：ly680418 时间：2011-09-21 14:52:12
陈版你好：公司 2010 年 7 月 1 日投资A公司，持股比例为30%，投资后至年末公司实现净利润 300 万元，投资后专项储备余额为 40 万元，假设投资时为 0 ，无其他权益增加，年末如何会计处理?下面处理是否正确？请陈版速回，非常感谢！ 借：长期投资 90+12贷：投资收益 90 其他项目（权益项目） 12

回答人：chenyiwei
专项储备也是一项权益，因此在权益法核算中，在被投资企业的专项储备余额中所享有的份额应当体现于长期股权投资的期末余额中。你说的第一种方法是恰当的。

回答人：chenyiwei
回复 shanghui05 的帖子
在处置以权益法核算的联营、合营企业长期股权投资时，如果被投资企业原先有专项储备，本企业按投资比例相应确认了在其专项储备中所享有的份额，并计入本企业的资本公积或者专项储备之类项目的，则应把相应的金额从资本公积或者专项储备中转出到投资收益科目。

提问人：ly680418 时间：2011-09-22 14:50:52
计入资本公积中的其他项目合适吗？

回答人：chenyiwei
在对合营、联营企业的权益法核算中也只能这样处理了。但要注意的一点是：这种在被投资企业的专项储备中所占的份额不属于其他综合收益。

提问人：xiaoqingnian 时间：2016-07-28 00:59:25
请教陈版，为什么说这种权益法下在被投资企业的专项储备中所占的份额不属于其他综合收益？其他综合收益以后不能重分类进损益的其他综合收益：“2.权益法下在被投资单位不能重分类进损益的其他综合收益中享有的份额”，正好与这个相符啊

回答人：chenyiwei
专项储备是限定用途的留存收益，不是其他综合收益。